臺灣桃園地方法院刑事判決　　　　　　　　　　　　九十一年度訴字第一三七號
　　公　訴　人　臺灣桃園地方法院檢察署檢察官
　　被　　　告　甲○○
右列被告因違反毒品危害防制條例案件，經檢察官提起公訴（九十一年度毒偵緝字第
二五四號）暨台灣桃園地方法院檢察署檢察官移送併辦（九十一年度毒偵字第一九七
一號），本院判決如左：
    主  文
甲○○連續施用第一級毒品，累犯，處有期徒刑壹年。扣案之海洛因參包（淨重共計
零點貳貳公克）、含有海洛因殘渣之注射針筒壹支（殘渣無法析離）、含有海洛因殘
渣之削尖吸管壹支（殘渣無法析離）、含有海洛因殘渣之分裝袋參個（殘渣無法析離
）均沒收銷燬。扣案之注射針筒貳支均沒收；又連續施用第二級毒品，累犯，處有期
徒刑玖月。應執行有期徒刑壹年陸月。扣案之海洛因參包（淨重共計零點貳貳公克）
、含有海洛因殘渣之注射針筒壹支（殘渣無法析離）、含有海洛因殘渣之削尖吸管壹
支（殘渣無法析離）、含有海洛因殘渣之分裝袋參個（殘渣無法析離）均沒收銷燬。
扣案之注射針筒貳支均沒收。
    事  實
一、甲○○曾於民國八十六年間因違反麻醉藥品管理條例，經本院於八十六年三月二
    十日判處有期徒刑七月，於八十六年六月六日確定，並於八十七年一月二十六日
    執行完畢，猶不知悔改，又前因施用第二級毒品安非他命案件，經本院以八十八
    年度毒聲字第二一一七號裁定送觀察、勒戒後，認有繼續施用毒品之傾向，再經
    本院於八十八年五月二十七日裁定執行強制戒治，後於八十八年九月三十日本院
    裁定停止強制戒治，並於停止強制戒治期間交付保護管束，嗣於八十九年一月七
    日以裁定撤銷停止戒治繼續執行殘餘戒治，於九十年二月八日強制戒治期滿後，
    經台灣桃園地方法院檢察署檢察官於九十年二月十六日以九十年度戒偵字第一四
    七號不起訴處分確定，竟又基於施用第一級毒品海洛因及第二級安非他命之概括
    犯意，均自九十一年二月初某日起至同年七月二十六日止，連續在其位於桃園縣
    平鎮市○○路一三七號住處及其車上，施用第一級毒品海洛因、第二級安非他命
    多次。嗣先後於九十一年三月一日中午十二時五十五分許，在桃園縣平鎮市○○
    路○○段二六九號前為警查獲，並扣得甲○○所有供其施用之海洛因二包（淨重
    共計０．一八公克）、供施用海洛因用之注射針筒一支；又於九十一年五月二十
    七日下午六時十五分許，在桃園縣平鎮市○○街與南平路一三一巷口，為警查獲
    ，並扣得甲○○所有供施用海洛因用之含有海洛因殘渣之注射針筒一支、削尖吸
    管一支（殘渣均無法析離）；復於九十一年七月二十六日凌晨二時三十分許，在
    桃園縣平鎮市○○路一０二號前為警查獲，並查扣甲○○所有供其施用之海洛因
    一包（淨重０．０四公克）、供施用海洛因用之含有海洛因殘渣之分裝袋三個（
    殘渣均無法析離）、注射針筒一支。經台灣桃園地方法院檢察署檢察官聲請本院
    以九十一年度毒聲字第一０九二號裁定強制戒治。
二、案經桃園縣警察局平鎮分局報請台灣桃園地方法院檢察署檢察官偵查起訴暨同署
    檢察官移送併辦。
    理  由
一、訊據被告甲○○對於右揭時、地施用第一級海洛因、第二級安非他命之犯行均坦
    承不諱，且被告於九十一年三月一日、七月二十六日二次為警查獲時所採集之尿
    液，經送驗結果確有嗎啡陽性及安非他命陽性反應反應，於九十一年五月二十七
    日為警查獲時所採集之尿液，經送驗結果亦有嗎啡陽性反應，此有桃園縣衛生局
    出具之不法藥物尿液檢定書三紙附卷可稽，而扣案之海洛因三包（淨重共計０．
    二二公克）經送鑑定，確含有海洛因成份，此有法務部調查局出具之鑑定通知書
    二紙在卷足憑，復有含有海洛因殘渣之注射針筒一支、削尖吸管一支、分裝袋三
    個（殘渣均無法析離）、注射針筒二支扣案可資佐証。又被告前因因施用第二級
    毒品安非他命案件，經依本院以八十八年度毒聲字第二一一七號裁定送觀察、勒
    戒後，認有繼續施用毒品之傾向，再經本院於八十八年五月二十七日裁定執行強
    制戒治，後於八十八年九月三十日本院裁定停止強制戒治，並於停止強制戒治期
    間交付保護管束，嗣於八十九年一月七日以裁定撤銷停止戒治繼續執行殘餘戒治
    ，於九十年二月八日強制戒治期滿後，經台灣桃園地方法院檢察署檢察官於九十
    年二月十六日以九十年度戒偵字第一四七號不起訴處分確定，為被告所自承，並
    有不起訴處分書影本及台灣桃園地方法院檢察署刑案資料查註紀錄表在卷足憑，
    其於五年內再犯毒品危害防制條例第十條之罪，經依毒品危害防制條例第二十三
    條第二項之規定，經本院以九十一年度毒聲字第一０九二號裁定送戒治，故本件
    事證明確，被告犯行堪予認定，應予依法論科。
二、核被告之所為，係犯毒品危害防制條例第十條第一項之施用第一級毒品罪及第二
    項之施用第二級毒品罪。其持有毒品海洛因、安非他命之低度行為，均為施用毒
    品海洛因、安非他命之高度行為所吸收，不另論罪。被告先後多次施用海洛因及
    安非他命之犯行，皆時間緊接，所犯構成要件分別相同之罪名，顯各係基於概括
    犯意為之，為連續犯，應個別以一罪論，並均依法加重其刑。移送併辦事實雖就
    被告自九十一年五月二十八日起至同年七月二十六日止之犯罪事實未據公訴人起
    訴，惟此部分與起訴之事實有裁判上一罪之關係，基於審判不可分之原則，本院
    自得併予審理，附此敘明。又被告曾於八十六年間因違反麻醉藥品管理條例，經
    本院於八十六年三月二十日判處有期徒刑七月，於八十六年六月六日確定，並於
    八十七年一月二十六日執行完畢，此有台灣高等法院被告全國前案紀錄表附卷可
    參，被告於前案執行完畢五年內，再犯有期徒刑以上刑之本罪，為累犯，應遞加
    重其刑。被告所犯前開二罪，犯意各別，行為互異，應分論併罰。爰審酌被告所
    犯雖限於自殘，尚未對社會造成重大危害，惟數次被查獲猶再犯之，顯無悛悔之
    意，然念其犯後坦承犯行，態度良好等一切情狀，分別量處如主文所示之刑，並
    定其應執行之刑，以資懲儆。至扣案之海洛因三包（淨重共計０．二二公克）、
    含有海洛因殘渣之注射針筒一支、削尖吸管一支、分裝袋三個（殘渣均無法析離
    ），爰依毒品危害防制條例第十八條第一項前段之規定宣告沒收銷燬。另扣案之
    注射針筒二支，係被告所有供犯罪所用之物，業據被告供陳在卷，爰依刑法第三
    十八條第一項第二款之規定宣告沒收。
據上論斷，應依刑事訴訟法第二百九十九條第一項前段，毒品危害防制條例第十條第
一項、第二項、第二十三條第二項、第十八條第一項前段，刑法第十一條前段、第五
十六條、第四十七條、第五十一條第五款、第三十八條第一項第二款，判決如主文。
本案經檢察官張春暉到庭執行職務。
中      華      民      國    九十一    年      十      月    二十九    日
                              臺灣桃園地方法院刑事第二庭
                                  法  官  林  恆  吉
右正本證明與原本無異。
如不服本判決，應於判決送達後十日內向本院提出上訴狀( 應附繕本 )，上訴於臺灣
高等法院。
                                  書記官  邱  仲  騏
中      華      民      國    九十一    年     十一     月      四      日
附論罪科刑依據之法條：
毒品危害防制條例第十條第一項、第二項
施用第一級毒品者，處六月以上五年以下有期徒刑。
施用第二級毒品者，處三年以下有期徒刑。
